臺灣臺南地方法院刑事判決　　　　　　　96年度訴字第1799號
公　訴　人　臺灣臺南地方法院檢察署檢察官
被　　　告　乙○○
　　　　　　　　（現另案於臺灣臺南監獄臺南分監執行中）
上列被告因違反毒品危害防制條例等案件，經檢察官提起公訴（
九十六年度撤緩毒偵字第四八號、第四九號），被告於準備程序
就犯罪事實全部為有罪之陳述，本院經聽取當事人意見後，由合
議庭裁定本案由受命法官獨任行簡式審判程序並判決如下：
    主  文
乙○○施用第一級毒品，累犯，處有期徒刑捌月，減為有期徒刑
肆月。又施用第一級毒品，累犯，處有期徒刑捌月，減為有期徒
刑肆月。應執行減刑後有期徒刑柒月。
    事  實
一、乙○○前於民國（下同）八十九年間，因竊盜案件，經臺灣
    高等法院以九十一年度上易字第八二號判決判處有期徒刑七
    月確定，於九十一年十一月十三日因縮刑期滿執行完畢。
二、其於九十四年間，因施用毒品案件，經本院以九十四年度毒
    聲字第一七一號裁定令入戒治處所施以強制戒治，於九十五
    年三月十日執行完畢釋放出所。
三、詎猶不知戒除毒癮，於前開強制戒治執行完畢釋放後五年內
    ，明知海洛因係毒品危害防制條例第二條第二項第一款所明
    定之第一級毒品，不得持有及施用，竟分別基於施用第一級
    毒品海洛因之犯意，先後於下列時、地為施用第一級毒品海
    洛因之犯行：
  (一)於九十五年十月十日上午某時許，在臺南縣永康市○○○街
    三二四巷四三弄二號住處內，施用第一級毒品海洛因一次。
    嗣於同日中午十二時許，在臺南縣永康市○○街二四五號前
    ，因其為毒品協尋人口而經警盤查，並經其同意於同日上午
    十一時五十分許（起訴書誤載為下午一時五十五分）採集尿
    液送驗結果呈嗎啡陽性反應而查知上情。
  (二)又另行起意，於同年十一月一日下午三時三十分採尿時前之
    同日上午某時，在其前開住處內，施用第一級毒品海洛因一
    次。嗣於同日下午三時三十分許，因形跡可疑，在臺南市○
    ○○路○段與凱旋路口為警盤查，並得其同意採集尿液送驗
    結果亦呈嗎啡陽性反應而查悉上情。
四、案經臺南縣警察局永康分局及臺南市警察局第一分局報告臺
    灣臺南地方法院檢察署檢察官偵查起訴。
    理  由
一、本件被告乙○○所犯毒品危害防制條例第十條第一項之罪，
    係屬死刑、無期徒刑、最輕本刑為三年以上有期徒刑以外之
    罪，亦非屬高等法院管轄之第一審案件，其於準備程序進行
    中，先就被訴事實為有罪之陳述，經法官告知簡式審判程序
    之旨，並聽取檢察官之意見後，依刑事訴訟法第二百七十三
    條之一第一項、第二百七十三條之二等規定，由本院合議庭
    裁定由受命法官獨任進行簡式審判程序，且不受同法關於證
    據能力認定及調查方式之限制，合先敘明。
二、前開犯罪事實有以下事證可資證明：
  (一)被告於警偵訊及本院審理時均坦承不諱。
　(二)被告先後於九十五年十月十日上午十一時五十分許、十一月
    一日下午三時三十分許所同意採集之尿液，經送驗先以酵素
    免疫分析法（EIA）進行篩檢，再以氣相層析質譜儀（GC/ M
    S）確認結果均呈嗎啡陽性反應，此有臺南縣警察局永康分
    局偵辦毒品危害防制條例案送驗尿液編號與真實姓名對照表
    編號名冊、臺南市警察局查獲毒品案件尿液檢體委外送驗紀
    錄表、採尿同意書、長榮大學九十五年十月二十四日、十一
    月二十一日出具之確認報告各一份在卷可稽。按海洛因係由
    嗎啡經化學合成而製得，經注射進入人體後，因代謝而分解
    又生成嗎啡，因此施打海洛因後，由尿液檢驗結果仍為嗎啡
    反應，核屬科學上正常合理現象，併此敘明。
三、論罪科刑
  (一)按觀察、勒戒或強制戒治執行完畢後，五年以內再犯毒品危
    害防制條例第十條之罪者，檢察官應依法追訴，同條例第二
    十三條第二項定有明文。查本件被告有犯罪事實欄二所載之
    強制戒治執行完畢釋放之紀錄一節，有臺灣高等法院被告前
    案紀錄表及臺灣臺南地方法院檢察署刑案資料查註紀錄表各
    一件在卷可憑。其於強制戒治執行完畢釋放後五年內再犯本
    件施用第一級毒品海洛因之罪，揆之上述規定，即應依法追
    訴、審理。
  (二)次按被告於緩起訴期間內，因緩起訴前，故意犯他罪，而在
    緩起訴期間內受有期徒刑以上刑之宣告者，檢察官得依職權
    或依告訴人之聲請撤銷原處分，繼續偵查或起訴，刑事訴訟
    法第二百五十三條之三第一項第二款定有明文。查被告所為
    如犯罪事實欄三所載之犯行，曾經臺灣臺南地方法院檢察署
    檢察官於九十六年一月二十二日以九十五年度毒偵字第二六
    三九號、第三二五一號為緩起訴處分（緩起訴期間自九十六
    年三月二日起至九十八年三月一日止），於九十六年三月二
    日確定，詎被告於緩起訴期間內，因其於緩起訴前即九十五
    年八月十五日故意犯刑法第一百八十五條之四之肇事逃逸罪
    ，經本院於前開緩起訴期間內之九十六年八月九日以九十六
    年度交簡字第二二三０號判決判處有期徒刑八月，減為有期
    徒刑四月確定，而經該署檢察官以被告於緩起訴前故意犯罪
    為由，於九十六年十月十一日以九十六年度撤緩字第二七六
    號為撤銷緩起訴處分，此有前開緩起訴處分書、判決書、臺
    灣臺南地方法院檢察署檢察官執行緩起訴處分命令通知書、
    九十六年度緩字第五二四號執行卷、臺灣高等法院臺南分院
    檢察署九十六年度上職議字第六七四號處分書各一份附卷可
    參。依前開規定，該署檢察官於撤銷上開緩起訴處分後，對
    本件被告所為前開本件違反毒品危害防制條例之犯行提起起
    訴，於法自無不合，附此敘明。
  (三)又按海洛因係毒品危害防制條例第二條第二項第一款所明定
  　之第一級毒品，禁止非法持有及施用，是以，核被告就犯罪
    事實欄三(一)、(二)所載之犯行，均係違反毒品危害防制條例第
    十條第一項之施用第一級毒品罪。其施用前後持有第一級毒
    品海洛因之低度行為，為施用之高度行為所吸收，均不另論
    罪。又被告先後二次施用第一級毒品之犯行間，因犯罪時間
    相差二十日，顯係基於各別犯意，應予分論併罰。
　(四)其次，被告有犯罪事實欄一所載之前科一節，亦有前開臺灣
    臺南地方法院檢察署刑案資料查註紀錄表及臺灣高等法院被
    告前案紀錄表各一份在卷可按，依前開說明，其受有期徒刑
    執行完畢後五年內故意再犯本件有期徒刑以上之罪，均應論
    以累犯，並分別依刑法第四十七條第一項之規定加重其刑。
  (五)爰審酌被告曾因施用毒品經送強制戒治執行完畢釋放後，猶
    不思戒絕革除惡習，顯未因前強制戒治之治療處分，而記取
    教訓，已屬不該，第念被告施用毒品之犯行，在性質上乃屬
    自我戕害身心健康之行為，暨其犯罪動機、手段、所生危害
    、智識程度、犯後坦承犯行態度尚佳等一切情狀，分別量處
    如主文所示之刑。再者，被告所犯前開二罪之犯罪時間均係
    在九十六年四月二十四日以前，亦均合於中華民國九十六年
    罪犯減刑條例規定之減刑條件，應分別予以減其宣告刑二分
    之一，並就減刑後之有期徒刑定應執行之刑。至被告所犯前
    開二罪減刑定應執行刑後已逾有期徒刑六月，自均不為易科
    罰金之諭知，併此敘明。
據上論斷，應依刑事訴訟法第二百七十三條之一第一項、第二百
九十九條第一項前段，毒品危害防制條例第十條第一項，中華民
國九十六年罪犯減刑條例第二條第一項第三款、第七條、第十條
第一項，刑法第十一條、第四十七條第一項、第五十一條第五款
，判決如主文。
本案經檢察官甲○○到庭執行職務。
中　　華　　民　　國　　96　　年　　12　月　　31　    日
                  刑事第十一庭   法  官  黃欣怡
以上正本證明與原本無異
如不服本判決應於送達十日內向本院提出上訴
                                 書記官  陳怡吟
中　　華　　民　　國　　96　　年　　12　月　　31　    日
附錄本案論罪科刑條文：
毒品危害防制條例第10條
施用第一級毒品者，處 6 月以上 5 年以下有期徒刑。
施用第二級毒品者，處 3 年以下有期徒刑。
